臺灣花蓮地方法院刑事判決
110年度易字第234號
公  訴  人  臺灣花蓮地方檢察署檢察官
被      告  張文聰



上列被告因妨害自由案件，經檢察官提起公訴（110年度調偵字
第201號），本院判決如下：
    主  文
甲○○犯恐嚇危害安全罪，處拘役五十日，如易科罰金，以新臺幣
一千元折算一日。
    犯罪事實
一、甲○○於民國110年2月16日21時許，在址設花蓮縣○○鄉○○○街0
    0號蜜滋賀溫泉飯店前停車場，因故與乙○○起口角糾紛，甲○○竟基於恐嚇危害安全之犯意，對乙○○恫稱：「你要是敢貼
    我就敢對你開槍」、「你小心一點」等語，使乙○○心生畏懼
    ，致生危害於安全。
二、案經乙○○訴由花蓮縣警察局鳳林分局報告臺灣花蓮地方檢察
    署檢察官偵查起訴。
    理  由
壹、證據能力部分：
一、本判決後述所引用之供述證據，檢察官、被告於本院準備程
    序時，均已明示同意有證據能力（見本院卷第33頁），經本
    院審酌該等證據作成時之情況，並無違法取證或其他瑕疵，
    與本案待證事實均具有關聯性，證明力非明顯過低，認為以
    之作為證據應屬適當，依刑事訴訟法第159條之5第1項規定
    ，均有證據能力。
二、另本判決所引用之非供述證據，與本案待證事實均具有證據
    關聯性，且無證據證明係公務員違背法定程序所取得，依刑
    事訴訟法第158條之4規定之反面解釋，亦均有證據能力。
貳、實體方面：
一、認定犯罪事實所憑之證據及理由：
（一）被告甲○○與告訴人乙○○確有於犯罪事實所載之時間、地點
      因故起口角糾紛，被告並有對告訴人表示「你給我小心一
      點」等語乙情，為被告所不爭執（見本院卷第40頁），且
      經證人即告訴人乙○○、證人丁○○於警詢及本院審理中證述
      明確（證人乙○○部分，見警卷第9至11頁、本院卷第74至7
      7頁；證人丁○○部分，見警卷第17頁、本院卷第82至87頁
      ），並有證人丁○○持手機拍攝之現場影像資料及本院勘驗
      筆錄可參，是以上開事實首堪認定。
（二）被告有對告訴人出言「你要是敢貼我就敢對你開槍」之加
      害生命、身體之惡害告知：
　 1、訊據被告雖坦承有對告訴人表示「你給我小心一點」等情
      ，然矢口否認有何對告訴人出言「你要是敢貼我就敢對你
      開槍」或其他類似之加害生命、身體之惡害告知，辯稱：
      我否認犯罪，我沒有這樣講等語。
　 2、惟查，質之告訴人以證人身份於偵訊及審理中具結證述：
      當天我跟被告在現場針對被告與我老婆間的對話起糾紛，
      證人丁○○是後來才來的，被告當時用國語對我說「你要是
      敢貼我就敢對你開槍」時，證人丁○○已經在場了，證人丁○○就是聽到被告說那句話後才開始錄影等語明確（見偵卷
      第18頁、本院卷第74至76頁），已就被告確有於犯罪事實
      所載時間、地點，為該等恐嚇言論乙節指訴明確，又對照
      證人丁○○證稱：當天接到乙○○的電話，去到現場是說明他
      去蜜滋賀溫泉飯店的原因，後來就去找被告，他們兩個有
      稍微言語上在講整件事情的來龍去脈、家務事之類的，所
      以我不便去多問多說什麼，最後是聽到兩個人有言語口角
      在，就是一直說明家務事的過程，加上雙方言語上可能有
      稍微激怒之類的，我記得是乙○○的意思原本要公布這些不
      雅的文字訊息之類的，被告就有說要拿到槍的言語出來，
      我是聽到被告用國語說要拿槍出來開，我因為怕當下真的
      會有什麼事情發生，所以就拿手機出來拍攝，當時被告說
      那句話時，我就在旁邊（當庭測量證人所述距離約132公
      分）而已等語（見偵卷第19頁、本院卷第82至86頁），更
      可發現其等所證稱之情節，不論被告是以國語出言恐嚇，
      抑或是證人丁○○拿出手機開始錄影之時間點等細節事項均
      屬一致，倘證人丁○○未親身經歷、目睹整個事發過程，焉
      能就具體細節為如此詳盡且一致之證述？是其證詞之可信
      度並無疑慮，足以補強告訴人證述內容之憑信性。
　 3、又被告雖否認有對告訴人表示「你敢貼我就敢開槍」或其
      他相類似言論，然倘被告確實沒有為該等言論，對於告訴
      人出言質疑、確認時，衡情當以「我沒有這樣說」、「你
      聽錯了」或其他相類似言論否定告訴人之提問，惟經本院
      當庭勘驗證人丁○○在現場持手機所錄得之影像資料內容，
      卻見被告於對話過程中，對於告訴人質疑、反問有關「開
      槍」乙事，均無任何正面積極駁斥、否認，僅表示「（告
      訴人：什麼出頭出氣，你說要對我開槍、是你嘛～我沒說
      啊～）好、你現在閉嘴、你現在安靜（見本院卷第34頁」
      、「（告訴人：你是不是要把我開槍？）好、沒有、沒有
      。（告訴人：沒有？可是你剛才講說要把我開槍ㄋㄟ～）喔～
      好、好好～（告訴人：可是你真的有講要把我開槍ㄋㄟ～）厚
      ～你先進去。（見本院卷第37頁）」，更於告訴人表示「
      現在都你在說，不過你跟我說你要對我開槍，你剛才還叫
      我要小心一點」等語後，進而對告訴人出言「你要跟我告
      狀，我、我我當然會啊（告訴人見本院卷第36頁）」等如
      同積極附和告訴人所述「你說要對我開槍」之言論，是雖
      在整個影片過程中，未曾發現被告有直接對告訴人出言「
      你要是敢貼我就敢對你開槍」或其他類似之加害生命、身
      體之惡害告知，然綜合前揭勘驗結果所示之現場客觀情狀
      、被告及告訴人間之表現語氣、前言後語及告訴人及證人
      丁○○之前揭證詞內容，已足以認定被告於犯罪事實所載之
      時間、地點，確實有對告訴人恫稱：「你敢貼我就敢對你
      開槍」或其他類似之加害生命、身體之惡害告知言論甚明
      。
（三）被告係出於恐嚇之犯意對告訴人出言「你小心一點」等語
      ：
　    雖被告坦承有對告訴人表示「你小心一點」等語，然否認
      有何恐嚇犯意，以：「我是叫他小心不要掉到魚池裡面」
      等語置辯，然除告訴人以：「當時魚池距離我們起爭執的
      地點約1、2公尺，我覺得沒有掉下去的風險，因我不是站
      在魚池的正邊邊」等語駁斥被告該等辯詞外，從本院勘驗
      證人丁○○手機錄影畫面內容觀之，被告確實有對告訴人表
      示「你小心一點」（見本院卷第35頁）等語，然不論在該
      等言論前後或整體對話中，均未曾提及「魚池」或其他足
      以讓人注意落水之字句，則被告辯稱其主觀上只是要提醒
      告訴人注意不要落水等情，是否可採，已非無疑。又「你
      小心一點」此一話語，依一般社會通念，本身即屬加害生
      命、身體之惡害通知，再者被告為該等言論前，告訴人甫
      不斷以「你這樣跟我老婆打嘴砲打過頭了吧～言語騷擾了
      。」、「你、你那個叫不、不叫言語騷擾喔～」、「有沒
      有啦～那你講那些話是不是言語騷擾」（見本院卷第34頁
      ）等語質疑、刺激被告，是依當時現場客觀情況，及雙方
      當事人爭執之情形，被告於此時出此言論，端係出於恐嚇
      之主觀犯意，顯無疑義。
（四）被告之言論已使告訴人心生畏懼，致生危害於安全：
   1、被告確實有於前揭時間、地點，對告訴人表示「你敢貼我
      就敢開槍」、「你小心一點」言論乙節，已如前述，而該
      等言論在客觀上已明確表達欲加害告訴人生命、身體安全
      之意，從而以一般社會經驗法則客觀判斷，已足使一般受
      此通知者心生畏佈，此觀諸證人丁○○於本院審理中證稱：
      我聽到被告說那句話，我覺得任何一個正常人都會感到害
      怕，不然我怎麼會拿手機錄影，我們也要自保（見本院卷
      第86頁）即明。又告訴人確有因被告所為恐嚇言論而心生
      畏懼乙情，業經其於本院審理中證稱：我聽到被告說那些
      話，很不舒服，還有害怕，之所以害怕還敢留在現場反覆
      跟被告確認，是因為丁○○在錄影，我希望被告再講一次，
      把被告這段話存證，當時我很害怕，但是我心想如果被告
      真的要回去拿槍，我還有時間跑等語（見本院卷第77、80
      頁）相符，足認告訴人當時主觀上確會因被告當時不理性
      之發言而產生擔心自身安危之心理狀態無疑。
（五）綜上所述，被告如犯罪事實欄所示恐嚇危害安全之言論，
      並使告訴人心生畏懼，應足堪認定，被告前開所辯應不足
      採信。本件事證明確，應依法論科。
二、論罪及刑之酌科：
（一）核被告所為，係犯刑法第305條之恐嚇危害安全罪。
（二）爰以行為人之責任為基礎，審酌被告：1、前未有經法院
      判決有期徒刑以上之罪刑紀錄，有其臺灣高等法院被告前
      案紀錄表1份存卷可考，素行尚稱良好；2、被告因故與告
      訴人起口角後，一時情緒失控，即率以上開犯罪事實所示
      之言語恐嚇告訴人，危害告訴人之人身安全，所為應予非
      難；3、被告犯後於警詢、偵查及本院審理中均未能坦承
      犯行，亦未與告訴人達成和解或賠償其等之損失，更未試
      圖對告訴人道歉以獲得告訴人原諒，態度難謂良好；4、
      其碩士畢業之智識程度、已婚，有1名成年孩子，現與配
      偶及89歲父親同住，退休前擔任公職，現經營溫泉飯店，
      月收入約新臺幣5萬元等一切情狀（參被告之人戶籍資料
      查詢結果教育程度註記欄之記載及其於審理中自述之內容
      ），而量處如主文所示之刑，並依刑法第41條第1項諭知
      如易科罰金之折算標準。
據上論斷，應依刑事訴訟法第299 條第1 項前段，刑法施行法第
1條之1第1項，判決如主文。
本案經檢察官丙○○提起公訴，檢察官王柏舜到庭執行職務。
中　　華　　民　　國　　110 　年　　12　　月　　29　　日
　　　　　　　　　刑事第一庭    法　官　吳明駿
以上正本證明與原本無異。
如不服本判決應於收受送達後20日內向本院提出上訴書狀，並應
敘述具體理由。其未敘述上訴理由者，應於上訴期間屆滿後20日
內向本院補提理由書(均須按他造當事人之人數附繕本)「切勿逕
送上級法院」。告訴人或被害人如對於本判決不服者，應具備理
由請求檢察官上訴，其上訴期間之計算係以檢察官收受判決正本
之日期為準。
中　　華　　民　　國　　110 　年　　12　　月　　29　　日
　　　　　　　　　　　　　　　　書記官　陳姿利
附錄本案論罪科刑法條：
中華民國刑法第305條
以加害生命、身體、自由、名譽、財產之事恐嚇他人，致生危害
於安全者，處2年以下有期徒刑、拘役或9千元以下罰金。